臺灣高雄地方法院民事裁定
111年度小上字第78號
上  訴  人  楊陳宥婷即陳婷

被 上 訴人  周榮群  
上列當事人間請求清償債務事件，上訴人對於中華民國111年6月
30日本院高雄簡易庭111年度雄小字第671號第一審民事判決提起
上訴，本院裁定如下：
    主  文
上訴駁回。
第二審訴訟費用新臺幣壹仟伍佰元由上訴人負擔。
    理  由
一、按對於小額程序之第一審裁判之上訴或抗告，非以其違背法
    令為理由，不得為之；上訴狀內應記載上訴理由，表明原判
    決所違背之法令及其具體內容，以及依訴訟資料可認為原判
    決有違背法令之具體事實，民事訴訟法第436條之24第2項、
    第436條之25分別定有明文。又當事人以違背法令為上訴理
    由時，其上訴狀或理由書應有具體之指摘，並揭示該法規之
    條項或其內容，若係成文法以外之法則，應揭示該法則之旨
    趣，倘為司法院解釋或最高法院之判例，則應揭示該判解之
    字號或其內容，如依民事訴訟法第469條所列各款事由提起
    上訴者，其上訴狀或理由書應揭示合於該條款之事實，上訴
    狀或理由書如未依此項方法表明者，即難認為已對判決之違
    背法令有具體之指摘，其上訴自難認為合法（最高法院71年
    台上字第314號裁定意旨參照）。如以民事訴訟法第469條所
    列各款情形為理由時，其上訴狀或理由書，應揭示合於該條
    款之事實。上訴狀或理由書如未依此項方法表明，或其表明
    者，顯與上開條文規定之情形不合時，即難認已對第二審判
    決之違背法令有具體之指摘，其上訴自難認為合法（最高法
    院89年度台上字第2469號裁定要旨參照）。而取捨證據認定
    事實屬於事實審法院之職權，若其認定並不違背法令，即不
    許任意指摘其認定不當，以為上訴理由（最高法院28年渝上
    字第1515號民事判決意旨參照）。如其上訴狀未依前揭方法
    表明理由，其上訴即不合法，第二審法院應依同法第436條
    之32第2項準用第444條第1項規定，以裁定駁回之。
二、上訴意旨略以：被上訴人主張其與上訴人間有消費借貸關係
    存在，且對上訴人有借款返還請求權存在，惟為上訴人所否
    認，自應由被上訴人就彼此間有借貸意思表示合致、交付借
    款及借款返還請求權存在等要件為舉證。被上訴人於原審所
    提當鋪管理系統頁面顯示，典當日為民國99年1月29日，呆
    帳日為100年1月21日，自典當日至呆帳日顯然有交付本息，
    被上訴人不可以本票金額為全額向上訴人請求；又月利息為
    8％，年利率高達96％，已違反當舖業法第11條第2項年利率最
    高不得超過30％之規定，依上開期間換算，被上訴人已交付
    利息新臺幣（下同）8萬8,000元；被上訴人所提當票未依當
    舖業法第14條明列應記載事項，且未依當舖業法開立當票，
    當票無效，不應作為證據，而被上訴人所提供證物均無詳細
    記載動產細項；被上訴人提供上訴人簽署之切結書引用當舖
    業法第11條年利率48％與現行當舖業法第11條第2項年利率30
    ％不合，被上訴人誘使上訴人簽署有利於被上訴人之違法契
    約，以牟取利益；另上訴人所簽發之本票日期與當舖管理系
    統頁面之典當日期、徵信表日期不符；況被上訴人所提供證
    物中之切結書簽名與委託切結書（聲明書）、車輛暫時借出
    切結書、本票、當票、汽車買賣合約書之簽名筆跡明顯不同
    於其他，上訴人於原審已否認為上訴人簽名。原審並未就上
    訴人否認收到金錢部分，要求被上訴人提出收據或匯款紀錄
    等其他證明，原審採證顯然違背法令且無細究證物合法性，
    自應廢棄原判決，並駁回一審之起訴等語。
三、經查，上訴人所執上訴理由，無非主張原審依被上訴人所提
    證據資料認定兩造間存有10萬元消費借貸法律關係不當，然
    關於兩造間是否存在消費借貸法律關係一事，此本屬原審法
    院取捨證據、認定事實之職權行使範圍，上訴人乃就原審為
    事實認定及證據斟酌、取捨之當否加以指摘，然原判決係依
    卷證資料，斟酌全辯論意旨，依論理及經驗法則而為證據之
    取捨並為說明，其認定於形式上並未違背法令，原即不許上
    訴人指摘原判決認定不當而以之為上訴理由。上訴人並未具
    體指摘原審判決有何不適用法規或適用不當之情形，復未指
    明所違背之法規、法則、司法解釋或最高法院判決，且就整
    體訴訟資料亦無從認定原判決有何違背法令之具體事實，自
    難認對該判決之如何違背法令已有具體之指摘。從而，上訴
    人提起本件上訴，要難認係屬適法，自應予駁回。
四、末按於小額訴訟之上訴程序，法院為訴訟費用之裁判時，應
    確定其費用額，民事訴訟法第436條之19第1項、第436條之3
    2第1項定有明文。本件上訴人之上訴既經駁回，則第二審裁
    判費用1,500元，應由上訴人負擔，爰併為裁定如主文第2項
    所示。
五、據上論結，本件上訴為不合法，依民事訴訟法第436條之32
    第1項、第2項、第444條第1項前段、第436條之19第1項、第
    95條、第78條，裁定如主文。
中　　華　　民　　國　　111 　年　　8 　　月　　30　　日
              民事第五庭審判長法　官　秦慧君
                              法　官　王耀霆
                              法　官　鄭靜筠
以上正本係照原本作成。
本裁定不得抗告。
中　　華　　民　　國　　111 　年　　8 　　月　　30　　日
                              書記官  李方云